ACORDAO-COMPLETO-2354582

ACÓRDÃO DE RELAÇÃO

ACÓRDÃO DE RELAÇÃO 1493/2019 ATA 24/2019 - PLENÁRIO

Acórdão 1493/2019-TCU-Plenário
Trata-se de representação formulada pela empresa Zero Um Informática Engenharia e Representações Ltda. (Zero Um) , com pedido de medida cautelar, a respeito de possíveis irregularidades cometidas pela Universidade Federal do Rio Grande do Norte (UFRN) no âmbito do Pregão Eletrônico 26/2018 – SRP, cujo objeto é a contratação de “serviços de elaboração de projeto executivo e de serviços de instalação, ampliação, reestruturação, retirada de materiais, manutenção preventiva, corretiva e adaptativa para cabeamento horizontal, vertical e backbone de fibra óptica da rede lógica, para atender demandas da UFRN pelo período de 12 (doze) meses”.
Em linhas gerais, a representante alegou que o edital do certame contém exigências capazes de cercear a participação de licitantes ao estabelecer: i) a prestação dos serviços similares, em características, quantidades e prazo compatíveis com o objeto da licitação, por período não inferior a três anos; ii) comprovação de cada parcela de maior relevância e valor significativo em um único atestado, admitindo-se o somatório de atestados desde que os serviços tenham sido realizados concomitantemente; iii) exigência de quantificação da escavação de valas em metros lineares ao invés de metros cúbicos;
considerando que os argumentos da autora indicam a possibilidade de existência de interesse público, consoante o disposto no art. 103, § 1º, da Resolução - TCU 259/2014;
considerando que estão presentes os requisitos de admissibilidade constantes no art. 113,  §1º, da Lei 8.666/1993, c/c os arts. 235 e 237, inciso VII, do Regimento Interno/TCU;
considerando o exame realizado pela unidade técnica que apontou a improcedência das alegações;
considerando que, em razão de sucessivas impugnações e pedidos de esclarecimentos por parte de empresas interessadas em participar do certame, o edital já sofreu alterações em relação à versão objeto desta representação, inclusive em relação aos itens examinados nestes autos;
considerando que a exigência temporal de experiência mínima de três anos no mercado do objeto é compatível com o previsto no art. 30, inciso II, da Lei 8.666/1993 e com a IN 5/2017-Seges/MP, sendo critério relevante para avaliar a solidez da futura contratada e assegurar a execução do objeto;
considerando que a limitação temporal dos atestados é medida necessária para demonstrar que a estrutura da empresa é compatível com a execução do objeto, pois o somatório de atestados cuja execução de serviços de pequena dimensão é sucessiva, e não concomitante, não se mostraria apto a capacitar a empresa para assumir a execução de serviços de dimensões maiores;
considerando que a utilização de medida em metros lineares para serviço de escavação não é capaz de inviabilizar a confecção de proposta ou a comprovação de capacidade técnica, sendo suficiente a alteração de redação já realizada pela Administração;
considerando que restou demonstrado que os requisitos criticados pela representante são compatíveis com a magnitude, a complexidade e a futura execução do objeto;
considerando que não restaram evidenciados os pressupostos necessários à concessão da medida cautelar pleiteada;
considerando o indeferimento da medida cautelar já proferido pelo ministro relator, em razão de não estar presente o requisito do periculum in mora;
Os ministros do Tribunal de Contas da União, reunidos em sessão de Plenário, ACORDAM, por unanimidade, de acordo com os pareceres emitidos nos autos e com fundamento no art. 113, § 1º, da Lei 8.666/93 e nos arts. 235, 237 e 250, inciso I, do Regimento Interno, em:
 conhecer desta representação e considerá-la improcedente;
 indeferir a medida cautelar pleiteada;
 dar ciência desta deliberação, bem como da instrução à peça 16, ao representante e à Universidade Federal do Rio Grande do Norte; e
 arquivar o presente processo.
1.Processo TC-Processo 003.195/2019-8 (REPRESENTAÇÃO) 
       1.1. Classe de Assunto: VII.
	1.2. Representante: Zero Um-Informática Engenharia e Representações Ltda. (CNPJ 40.873.234/0001-68) .
	1.3. Unidade: Universidade Federal do Rio Grande do Norte
	1.4. Relatora: ministra Ana Arraes.
	1.5. Representante do Ministério Público: não atuou.
	1.6. Unidade Técnica: Secretaria de Controle Externo de Aquisições Logísticas (Selog) .
	1.7. Representação legal: Fábio Henrique de Araújo Urbano (OAB/PE 15.473) e outros, representando Zero Um-Informática Engenharia e Representações Ltda..
	1.8. Determinações/Recomendações/Orientações: não há.

Zero Um-Informática Engenharia e Representações Ltda. (CNPJ 40.873.234/0001-68).

ANA ARRAES

Não atuou.

REPRESENTAÇÃO (REPR)

Secretaria de Controle Externo de Aquisições Logísticas (Selog).